臺灣臺北地方法院刑事裁定　　　　　　　 92年度自字第616號
自　訴　人　乙○○
被　　　告　丙○○
　　　　　　甲　○
上列被告因妨害名譽案件，經自訴人提起自訴，本院裁定如下：
    主  文
自訴駁回。
    理  由
一、按法院或受命法官於自訴案件第一次審判期日前訊問及調查
    結果，如認為案件有刑事訴訟法第252 條至第254 條之情形
    者，得以裁定駁回其自訴，同法第326 條第3 項定有明文。
二、本件自訴意旨略如附件自訴狀及自訴理由狀影本所示。
三、訊據被告二人均堅決否認上開犯行，被告甲○辯稱：伊當天
    只是在法庭上解釋伊在台灣板橋地方法院有案件，因此遲到
    ；被告丙○○則辯稱：那天因法官問伊，伊才回答，伊無妨
    害自訴人之名譽等語。
四、按刑法第310 條誹謗罪之成立，係以意圖散布於眾而指摘或
    傳述足以毀損他人名譽之具體事實為其要件。本院依職權調
    閱台灣高等法院92年度上易字第1818號卷宗，92年7 月14日
    之訊問筆錄所載，被告丙○○於法官問有何意見時答稱：「
    自訴人在暗戀補習班老師，她把我當情敵，所以她才亂告。
    」甲○則無自訴人所指之言語，有該筆錄影本在卷可證。再
    依自訴人具狀所陳，其多次提及「我（乙○○）一定要嫁李
    一宏」、「不讓我嫁我的心肝寶貝李一宏」、「不讓我嫁我
    的心肝寶貝：李一宏」、「我要幫李一宏生美國兒子，是我
    藝術舖來的路。」、「李一宏醫師自己要愛我的，這不能怪
    我。」（以上見自訴人93年3月6日、13日、24日補充自訴理
    由狀），足見自訴人確有被告丙○○陳述之情事；又被告丙
    ○○於法官問其有何意見時始答，為其當庭所為防禦自身權
    利之辯解，顯無誹謗自訴人之主觀犯意；又自訴人曾多次自
    訴被告丙○○誹謗，分經本院92年度自字第617號、612號裁
    定駁回自訴及92年度自字第 206號判決，判處甲○、丙○○
    無罪，嗣均確定在案，有各該裁定及判決書在卷足憑，足證
    被告丙○○上開答辯合於事實，尤難認其有誹謗之主觀犯意
    ，況被告二人僅於法庭中應訊而為答辯，其等顯無將其所辯
    之內容散布於眾之行為，亦無何事證，足證被告二人等有何
    散布於眾之意圖，顯不該當刑法第 310條誹謗罪之犯罪構成
    要件，無由成立該罪，依自訴人所提之事證亦不足以證明被
    告二人有何犯行，
    本件被告二人之犯罪嫌疑顯有不足，核有刑事訴訟法第 252
    條第10款「犯罪嫌疑不足者」之情形，依首揭說明，本院自
    應駁回自訴人之自訴。
據上論斷，應依刑事訴訟法第326 條第3 項、第252 條第10款裁
定如主文。
中　　華　　民　　國　　94　　年　　4 　　月　　21　　日
 　　　　　　　　 刑事第一庭審判長法　官　陳興邦
　　　　　　　　　　　　　　　    法　官　林婷立
　　　　　　　　　　　　　　　    法　官　劉亭柏
以上正本證明與原本無異
如不服本裁定應於送達後5 日內向本院提出抗告狀
                          　　　  書記官　羅欣宜
中　　華　　民　　國　　94　　年　　4 　　月　　25　　日
